臺灣桃園地方法院刑事判決　　　　　　　　　　　　　九十三年度訴字第三四二號
　　公訴人　臺灣桃園地方法院檢察署檢察官
　　被　告　甲○○　男　二十八.
右列被告因違反毒品危害防制條例案件，經檢察官提起公訴（九十二年度毒偵字第一
四八四號）及移送併案審理（九十三年度毒偵字第九三一、一四七九號），本院改用
簡式審判程序，判決如左：
    主  文
甲○○連續施用第一級毒品，累犯，處有期徒刑拾月，扣案之注射針筒貳支、勺子壹
支均沒收。又連續施用第二級毒品，累犯，處有期徒刑玖月，扣案之第二級毒品安非
他命壹包（實稱毛重零點捌壹陸公克，含塑膠袋）沒收銷燬之，扣案之勺子壹支沒收
。應執行有期徒刑壹年伍月，扣案之第二級毒品安非他命壹包（實稱毛重零點捌壹陸
公克，含塑膠袋）沒收銷燬之，扣案之注射針筒貳支、勺子壹支均沒收。
    事  實
一、甲○○前於民國（下同）八十八年間因施用毒品案件，經臺灣桃園地方法院檢察
    署檢察官聲請本院裁定送觀察、勒戒後，已無繼續施用毒品之傾向，經臺灣桃園
    地方法院檢察署檢察官於八十八年八月三日以八十八年度偵字第一一一八六號處
    分不起訴，再於八十七年間因施用毒品案件，經臺灣桃園地方法院檢察署檢察官
    聲請本院裁定送觀察、勒戒，惟有繼續施用毒品之傾向，再經臺灣桃園地方法院
    檢察署檢察官聲請本院裁定送強制戒治（按甲○○該次施用毒品之犯行，另案經
    臺灣桃園地方法院檢察署檢察官提起公訴後，經本院於八十九年八月七日以八十
    九年度壢簡字第七二一號判處有期徒刑五月確定），又於九十年間再因施用毒品
    案件，經臺灣桃園地方法院檢察署檢察官聲請本院裁定送強制戒治（按甲○○該
    次犯行，另案經臺灣桃園地方法院檢察署檢察官提起公訴後，經本院於九十年十
    一月二十六日以九十年度訴字第九０八號判處有期徒刑八月、七月，並定其應執
    行有期徒刑一年二月確定）；甲○○並因本院上開九十年度訴字第九０八號案件
    ，自九十年七月二十八日起算接續執行，於九十二年一月三十日假釋付保護管束
    ，至九十二年二月五日縮刑假釋期滿未經撤銷，其未經執行之刑，視為已經執行
    完畢，竟仍不知悛悔，復基於施用第一級毒品海洛因（下稱海洛因）及第二級毒
    品安非他命（下稱安非他命）之概括犯意，於其後五年內之自九十二年二月中旬
    起至九十三年四月一日止，先後在其桃園縣中壢市○○路六二號住處內，施用海
    洛因及安非他命各多次。嗣於九十二年三月三十一日十八時許，經警在其上開住
    處內查獲上情；再於九十三年二月四日二十時許，經警在桃園縣中壢市○○○路
    與實踐路口處查獲上情，並扣得其所有安非他命乙包（實稱毛重零點八一六公克
    ，含塑膠袋）及其所有供施用毒品用之注射針筒乙支、勺子（起訴書誤載為「瓢
    」子）乙支（惟均非供專用）；又於九十三年四月一日十六時四十五分許，經警
    在桃園縣中壢市○○路○段二八七號前查獲上情，並扣得其所有供施用毒品用之
    注射針筒乙支（惟非供專用）。
二、案經桃園縣政府警察局中壢分局報請臺灣桃園地方法院檢察署檢察官偵查起訴及
    移送併案審理。
        理  由
一、右揭事實業據被告甲○○迭次於警、偵訊中及本院審理時坦承不諱，復有扣案之
    上開安非他命乙包（實稱毛重零點八一六公克，含塑膠袋）、注射針筒二支及勺
    子乙支，在卷可稽，且自被告先後於右揭時地遭查獲後所採取之尿液及扣案之上
    開安非他命乙包，經先後送請桃園縣衛生局及行政院衛生署管制藥品管理局鑑定
    之結果，確係分呈嗎啡、安非他命陽性反應及含有安非他命成分，此有桃園縣衛
    生局不法藥物尿液檢定書三紙及行政院衛生署管制藥品管理局管檢字第０９３０
    ００２５７９號檢驗成績書乙紙可佐，應堪認定。又被告前於八十八年間因施用
    毒品案件，經臺灣桃園地方法院檢察署檢察官聲請本院裁定送觀察、勒戒後，已
    無繼續施用毒品之傾向，經臺灣桃園地方法院檢察署檢察官於八十八年八月三日
    以八十八年度偵字第一一一八六號處分不起訴，再於八十七年間因施用毒品案件
    ，經臺灣桃園地方法院檢察署檢察官聲請本院裁定送觀察、勒戒，惟有繼續施用
    毒品之傾向，再經臺灣桃園地方法院檢察署檢察官聲請本院裁定送強制戒治（按
    甲○○該次施用毒品之犯行，另案經臺灣桃園地方法院檢察署檢察官提起公訴後
    ，經本院於八十九年八月七日以八十九年度壢簡字第七二一號判處有期徒刑五月
    確定），又於九十年間再因施用毒品案件，經臺灣桃園地方法院檢察署檢察官聲
    請本院裁定送強制戒治（按甲○○該次犯行，另案經臺灣桃園地方法院檢察署檢
    察官提起公訴後，經本院於九十年十一月二十六日以九十年度訴字第九０八號判
    處有期徒刑八月、七月，並定其應執行有期徒刑一年二月確定）等情，業據被告
    於本院審理時供承屬實，並有臺灣高等法院刑案被告全國前案紀錄表及臺灣桃園
    地方法院檢察署刑案資料查註紀錄表各乙份可佐，亦堪認定。被告上開施用海洛
    因及安非他命各多次之犯行均臻明確，應予依法論科。
二、核被告所為，係犯毒品危害防制條例第十條第一項之施用第一級毒品罪及同條第
    二項之施用第二級毒品罪。被告自九十二年四月一日起至九十三年二月初止，亦
    先後多次施用海洛因及安非他命各多次及臺灣桃園地方法院檢察署檢察官上開移
    七九號案件）之犯行，雖未據公訴人一併提起公訴在案，惟因被告此部分之犯行
    與公訴人上開原起訴之犯行間，均有連續犯之裁判上一罪關係，依刑事訴訟法第
    二百六十七條之規定，應併為公訴人原起訴部分之效力所及，本院自得併予審理
    ，合先敘明。被告持有上開海洛因及安非他命之低度行為，為其持以施用上開海
    洛因及安非他命之高度行為所吸收，均不另論擬。被告先後多次施用海洛因及安
    非他命之行為，均時間緊接，所犯構成要件相同，顯均係基於概括犯意所為，均
    為連續犯，應依刑法第五十六條之規定，均論以一罪，並均加重其刑。又被告就
    所犯上開二罪間，其犯意各別，要件不同，應予分論併罰。被告因本院上開九十
    年度訴字第九０八號案件，遭判處有期徒刑八月、七月，並定其應執行有期徒刑
    一年二月確定，自九十年七月二十八日起算接續執行，於九十二年一月三十日假
    釋付保護管束，至九十二年二月五日縮刑假釋期滿未經撤銷，其未經執行之刑，
    視為已經執行完畢，其竟復於五年內，再犯有期徒刑以上之上開二罪，均為累犯
    ，應依刑法第四十七條之規定，均加重其刑，並依法均遞加重之。爰審酌被告前
    曾因施用毒品之案件，經本院先後裁定送觀察、勒戒及強制戒治，並先後經檢察
    官處分不起訴及另案提起公訴判處徒刑執行完畢在案，竟仍不知悛悔，復於右揭
    時地先後施用海洛因及安非他命各多次，已嚴重危害社會安全、個人健康及被告
    犯罪後之態度等一切情狀，量處如主文所示之刑，並定其應執行之刑，以資儆懲
    。
三、扣案之上開安非他命乙包（實稱毛重零點八一六公克，含塑膠袋），因已無法分
    離，應依毒品危害防制條例第十八條第一項前段之規定，宣告沒收銷燬之；另扣
    案之上開注射針筒二支及勺子乙支，均為被告所有供上開犯罪所用之物（惟均非
    供專用），業據被告供承在卷，應依刑法第三十八條第一項第二款之規定，均宣
    告沒收之。
據上論斷，應依刑事訴訟法第二百九十九條第一項前段，毒品危害防制條例第十條第
一項、第二項、第十八條第一項前段，刑法第十一條前段、第五十條、第四十七條、
第五十一條第五款、第三十八條第一項第二款，判決如主文。
本案經檢察官廖先志到庭執行職務。
中      華      民      國      九十三    年    九      月   二十九   日
                          臺灣桃園地方法院刑事第二庭
                              法  官  林晏鵬
右正本證明與原本無異。
如不服本判決，應於判決送達後十日內向本院提出上訴狀（應附繕本），上訴於臺灣
高等法院。
                              書記官  陳青瑜
中     華       民      國      九十三    年    九      月    三十    日
附論罪科刑依據之法條：毒品危害防制條例第十條
毒品危害防制條例第十條
施用第一級毒品者，處六月以上五年以下有期徒刑。
施用第二級毒品者，處三年以下有期徒刑。
